【裁判字號】    99,審訴,1438
【裁判日期】    990727
【裁判案由】    第三人異議之訴
【裁判全文】
臺灣高雄地方法院民事判決            99年度審訴字第1438號
原      告  乙○○
被      告  甲○○
當事人間第三人異議之訴事件，本院判決如下：
  主      文
原告之訴駁回。
訴訟費用由原告負擔。
  事實及理由
一、原告主張：鈞院96年度執字第52347 號執行事件已訂於99年
    7 月29日就門牌號碼高雄市前金區○○○路87號3 樓房屋（
    下稱系爭房屋）進行點交程序，惟原告就系爭房屋，另有請
    求訴外人李俊德簽訂買賣契約之本約，並進而請求辦理移轉
    登記及交付等權利，對系爭執行標的顯有足以排除強制執行
    之權利，為此爰依強制執行法第15條之規定，求為判決鈞院
    96年度執字第52347 號強制執行事件中，就命原告點交門牌
    號碼高雄市前金區○○○路87號3 樓房屋部分之執行程序應
    予撤銷。
二、按「原告之訴，依其所訴之事實，在法律上顯無理由者，法
    院得不經言詞辯論，逕以判決駁回之」，民事訴訟法第249
    條第2 項定有明文，而「民事訴訟法第249 條第2 項所謂原
    告之訴，依其所訴之事實，在法律上顯無理由者，係指依原
    告於訴狀內記載之事實觀之，在法律上顯然不能獲得勝訴之
    判決者而言」，最高法院62年台上字第845 號著有判例可稽
    。次按第三人異議之訴，依強制執行法第15條規定，應以聲
    請執行之債權人為被告，如債務人亦否認其權利時，並應以
    債務人為被告，其當事人之適格始無欠缺（最高法院69年度
    台上字第2224號裁判意旨參照）；而當事人適格，係法院應
    依職權調查之事項，不待當事人主張不適格時始應調查（最
    高法院58年度台上字第3435號裁判要旨參照）。
三、經查，本院96年度執字第52347 號清償票款強制執行事件，
    其執行債權人為原告、臺灣中小企業銀行股份有限公司（下
    稱臺灣中小企業銀行），而被告則為上開強制執行事件執行
    標的之拍定人等情，業經本院依職權調取上開強制執行案卷
    核閱無訛。則原告主張其就系爭房屋有足以排除強制執行之
    權利，而提起本件第三人異議之訴，依前揭說明，自應以債
    權人臺灣中小企業銀行為被告，乃原告竟以拍定人為被告提
    起本件第三人異議之訴，其當事人適格顯有欠缺，依其所訴
    之事實，在法律上顯無理由，爰依民事訴訟法第249 條第2
    項之規定，不經言詞辯論，逕予判決駁回。
三、據上論結，本件原告之訴為無理由，依民事訴訟法第249 條
    第2 項、第78條，判決如主文
中    華    民    國    99    年    7     月    27    日
                    民事第二庭法  官  謝  雨  真
以上正本係照原本作成。
如對本判決上訴，須於判決送達後20日內向本院提出上訴狀。如
委任律師提起上訴者，應一併繳納上訴審裁判費。
中    華    民    國    99    年    7     月    27    日
                              書記官  林  昭  吟

司法院資訊處製作；財團法人民間司法改革基金會備份。
